【裁判字號】    95,易,3427
【裁判日期】    951130
【裁判案由】    毒品危害防制條例
【裁判全文】
臺灣臺中地方法院刑事判決              95年度易字第3427號
公  訴  人  臺灣臺中地方法院檢察署檢察官
被      告  甲○○
                    （現另案在臺灣臺中監獄執行）
上列被告因毒品危害防制條例案件，經檢察官提起公訴（95年度
偵字第18796號），被告於準備程序中就被訴事實為有罪之陳述
，受命法官於聽取當事人之意見後，由本院合議庭裁定改由受命
法官獨任依簡式審判程序審理，本院判決如下：
    主    文
甲○○持有第一級毒品，累犯，處有期徒刑肆月，如易科罰金，
以銀元參佰元（即新臺幣玖佰元）折算壹日。
扣案之海洛因壹包（零點壹參公克）沒收銷燬之，海洛因包裝袋
壹個沒收。
    犯罪事實
一、甲○○於民國90年間，曾犯施用第一級毒品罪，經本院判處
    有期徒刑十月確定，並於93年1月1日執行完畢。猶不知悔改
    ，復於94年6月間，因施用第一級毒品海洛因被查獲時，其
    施用剩餘之海洛因一包（淨重0.13公克）未被扣押，其雖未
    再施用海洛因，但仍未將該包海洛因丟棄，迄94年11月30日
    ，其施用第一級毒品海洛因之行為經本院94年度訴字第3203
    號判處有期徒刑一年一月，並於94年12月19日確定後，其猶
    基於持有海洛因之犯意，自94年12月1日起，繼續持有該包
    海洛因，而將之置放在臺中市西屯區大河1巷3弄3號。嗣於
    95 年1月4日15時許，為警在上址搜索查獲該包海洛因。
二、案經臺灣臺中地方法院檢察署檢察官自動簽分偵查起訴。
    理    由
一、上揭犯罪事實業據被告甲○○坦承不諱，並有本院94年度訴
    字第3203號判決書一份附卷可稽（參第676號毒偵卷第8頁）
    ，及扣案之海洛因一包足憑，而該包海洛因經送鑑定結果，
    亦認確含第一級第六項毒品海洛因成分（淨重0.13公克），
    此有法務部調查局95年3月22日調科壹字第120017478號鑑定
    通知書在卷可佐（參核交卷第16頁）。本件事證明確，被告
    犯行應堪認定。
二、按得上訴於高等法院之一審刑事判決，如未據上訴，其既判
    力之時點應至宣示之日。本件扣案之海洛因一包，係被告之
    前施用剩餘之物，其持有之行為本應為施用行為吸收，而被
    告施用海洛因之行為於94年11月30日經本院94度訴字第3203
    號判決後，檢察官及被告均未上訴，此有臺灣高等法院被告
    前案紀錄表在卷可佐，是以該施用行為之既判力僅及於94年
    11月30日前之持有行為，之後即自94年12月1日起之持有行
    為，即非該施用行為判決之既判力所及，應另行論罪。故核
    被告所為係犯毒品危害防制條例第11條第1項之持有第一級
    毒品罪。又刑法於94年2月2日修正公布，並於95年7月1日生
    效施行，而被告於90年間，曾犯施用第一級毒品罪，經本院
    判處有期徒刑十月確定，並於93年1月1日執行完畢，此有臺
    灣高等法院被告前案紀錄表一份在卷可證，被告於五年以內
    再犯本件有期徒刑以上之罪，不論依修正前刑法第47條，或
    修正後刑法第47條第1項規定，均構成累犯，對被告而言並
    無有利或不利之情形，自不生新舊法比較之問題，依刑法第
    2條第1項前段規定，應逕依修正前刑法第47條規定論以累犯
    ，並加重其刑。爰審酌被告犯後坦承犯行態度良好，頗具悔
    意，持有海洛因之量甚微，情節尚屬輕微等一切情狀，量處
    如主文所示之刑。起訴檢察官雖請求判處被告有期徒刑六月
    ，惟本院忖諸被告持有海洛因之量甚少，且係之前施用剩餘
    之物因未丟棄而再觸法等情，認所宣告之刑已足收懲儆之效
    ，檢察官求處之刑稍嫌過重，不足憑採。再修正前之刑法第
    41條第1項前段規定：「犯最重本刑為五年以下有期徒刑以
    下之刑之罪，而受六個月以下有期徒刑或拘役之宣告，因身
    體、教育、職業、家庭之關係或其他正當事由，執行顯有困
    難者，得以一元以上三元以下折算一日，易科罰金」，被告
    行為時之易科罰金折算標準，修正前罰金罰鍰提高標準條例
    第2條前段（現已刪除）規定，就其原定數額提高為一百倍
    折算一日，則本件被告行為時之易科罰金折算標準，應以銀
    元三百元折算一日，經折算為新臺幣後，應以新臺幣九百元
    折算為一日，而修正後之刑法第41條第1項前段規定：「犯
    最重本刑為五年以下有期徒刑以下之刑之罪，而受六個月以
    下有期徒刑或拘役之宣告者，得以新臺幣一千元、二千元或
    三千元折算一日，易科罰金」，比較修正前後之易科罰金折
    算標準，以修正前之規定，較有利於被告，依刑法第2條第1
    項前段，本件應依修正前刑法第41條第1項前段規定，定其
    易科罰金之折算標準。扣案之海洛因一包（淨重0.13公克）
    ，依毒品危害防制條例第18條第1項前段之規定，應併予宣
    告沒收銷燬之，盛裝該些海洛因之包裝袋一個，係被告所有
    供持有海洛因所用之物，此經被告陳明在卷，依刑法第38條
    第1項第2款之規定，亦併予宣告沒收。
據上論斷，應依刑事訴訟法第273條之1第1項、第299條第1項前
段，毒品危害防制條例第11條第1項、第18條第1項前段，刑法第
11條、第2條第1項前段、修正前刑法第47條、第41條第1項前段
、刑法第38條第1項第2款，修正前罰金罰鍰提高標準條例第2條
，判決如主文。
中    華    民    國    95    年    11    月    30    日
                               法  官  李秋娟
上為正本係照原本作成
如不服本判決，應於送達後十日內向本院提出上訴狀（須附繕
本），上訴於臺灣高等法院臺中分院。
                              書記官  吳慕先
中    華    民    國    95    年    11    月    30    日
附錄論罪科刑法條
毒品危害防制條例第11條第1項
持有第一級毒品者，處三年以下有期徒刑、拘役或新臺幣五萬元
以下罰金。


司法院資訊處製作；財團法人民間司法改革基金會備份。
